【裁判字號】    89,訴,764
【裁判日期】    891230
【裁判案由】    違反槍砲彈藥刀械管制條例等
【裁判全文】
臺灣基隆地方法院刑事判決                          八十九年度訴字第七六四號
    公  訴  人  臺灣基隆地方法院檢察署檢察官
    被      告  甲○○
    選任辯護人  黃鈺華
右列被告因違反槍砲彈藥刀械管制條例案件，經檢察官提起公訴（八十九年度偵字第
四一三二、四一九二號），本院判決如左：
    主  文
甲○○未經許可，寄藏可發射子彈具有殺傷力之改造手槍，累犯，處有期徒刑年，
併科罰金新臺幣拾萬元，罰金如易服勞役，以罰金總額與陸個月之日數比例折算。
扣案之改造手槍壹支（管制編號：0000000000號）、制式口徑九mm子彈拾
顆均沒收；第一級毒品海洛因淨重佰肆拾陸點肆壹公克沒收銷燬之。
    事  實
一、甲○○曾於民國八十四年間，因偽造文書案件，經本院判處有期徒刑四月確定，
    於八十五年五月十八日執行完畢，猶不知悔改，明知可發射子彈具有殺傷力之改
    造手槍、制式口徑九mm子彈及第一級毒品海洛因均屬違禁物，竟於八十九年九月
    二十八日晚間十時許，在台北縣瑞芳鎮深澳變電廠附近，受綽號「陳田」（真實
    姓名、年籍等資料均不詳）之成年男子所託，代為寄藏「陳田」所交付可發射子
    彈具有殺傷力之改造手槍一支、制式口徑九mm子彈十顆及第一級毒品海洛因淨重
    三百四十六點四一公克，並隨即將之藏置於台北縣瑞芳鎮○○路七十五之一號住
    處後方草叢內，而未經許可寄藏上開可發射子彈具有殺傷力之改造手槍一支、制
    式口徑九mm子彈十顆及持有第一級毒品海洛因。迄八十九年十月五日上午，甲○
    ○將上開受託寄藏之改造手槍一支、制式口徑九mm子彈十顆及第一級毒品海洛因
    淨重三百四十六點四一公克藏置於車號ＤＩ--三七一一號自用小客車後行李廂放
    置備胎處，並駕駛該車前往訪友，而於同日上午十一時四十五分許，行經基隆市
    中正區○○街八斗子國中前，為基隆市警察局保安隊警員攔檢查獲，因而查悉上
    情。
二、案經基隆市警察局報請臺灣基隆地方法院檢察署檢察官偵查起訴。
    理  由
一、右揭事實，迭據被告甲○○於警訊、偵查及本院審理中坦承不諱，復有可發射子
    彈具有殺傷力之改造手槍一支、制式口徑九mm子彈十顆及第一級毒品海洛因淨重
    三百四十六點四一公克扣案足資佐證，上開扣案物品經送請鑑驗結果：送鑑槍枝
    （管制編號0000000000號）認係仿ＣＬＯＣＫ廠半自動手槍製造之玩
    具手槍（滑套為金屬材質，槍身為塑膠材質），換裝土造金屬槍管改造而成之改
    造手槍，機械性能良好，可擊發適用子彈，認具殺傷力；送鑑子彈十顆，認均係
    制式口徑九mm子彈（彈底標記九顆為"ACP 9MM 96"、一顆為"WCC 9MM 11-80），
    認均具殺傷力；送驗白粉含第一級第六項毒品海洛因成分，淨重三四六‧四一公
    克（包裝重一一‧六五公克），純度八七‧一Ｏ％，純質淨重三Ｏ一‧七二公克
    ，有內政部警政署刑事警察局八十九年十月十二日刑鑑字第一五三二ＯＯ號鑑驗
    通知書、法務部調查局00000000號鑑定通知書各一份在卷可稽，被告之
    自白核與積極事證相符，本件事證明確，被告犯行堪予認定。
二、核被告甲○○所為，係犯槍砲彈藥刀械管制條例第十一條第四項未經許可寄藏可
    發射子彈具有殺傷力之改造手槍罪、第十二條第四項未經許可寄藏子彈罪及毒品
    危害防制條例第十一條第一項持有第一級毒品罪。公訴人認被告寄藏改造手槍一
    支，係觸犯槍砲彈藥刀械管制條例第十條第四項未經許可寄藏改造模型槍罪嫌，
    另被告寄藏制式口徑九mm子彈十顆，係觸犯槍砲彈藥刀械管制條例第七條第四項
    未經許可寄藏彈藥（指各類砲彈、炸彈、爆裂物）罪嫌，容有違誤，惟公訴人所
    起訴之犯罪事實核與本院所認定之事實相同，故爰依法變更起訴法條。被告寄藏
    前開槍彈所為之「持有」行為，係「寄藏」之當然結果，不應另就「持有」予以
    論罪。被告於同一時間、地點，以單一行為同時寄藏可發射子彈具有殺傷力之改
    造手槍、制式口徑九mm子彈及第一級毒品海洛因，乃一行為同時觸犯上開三罪名
    ，係屬想像競合犯，應依刑法第五十五條之規定，從一最重之未經許可寄藏可發
    射子彈具有殺傷力之改造手槍罪處斷。公訴人認被告所犯上開三罪應予分論併罰
    ，亦有違誤，附此敘明。被告曾於八十四年間，因偽造文書案件，經本院判處有
    期徒刑四月確定，於八十五年五月十八日執行完畢，有本院被告全國前案記錄表
    在卷可稽，其於前案有期徒刑執行完畢後，五年內再犯本件有期徒刑以上之三罪
    ，均係累犯，應分別依刑法第四十七條之規定加重其刑。爰審酌被告品行不端，
    曾有違反麻醉藥品管理條例案件及偽造文書等前科，並均經執行完畢，有本院被
    告全國前案記錄表在卷可稽，竟不知悔改，明知「陳田」所寄藏之改造手槍一支
    及制式子彈十顆均係嚴重破壞社會秩序及公共安全之違禁物，另「陳田」所寄藏
    之第一級毒品海洛因亦重達三四六‧四一公克，其持有之動機絕非單純供己施用
    ，而有嚴重危害大眾身心健康之虞，更何況「陳田」同時持有槍彈及毒品，犯罪
    情節更為嚴重，詎被告竟應允代為寄藏，被告雖未因此獲利或利用上開違禁物另
    犯他罪，惟其犯行之惡性難謂非鉅，量刑不宜輕縱及其犯罪後尚能坦承犯行不諱
    ，勇於接受裁判等一切情狀，量處如主文第一項所示之刑，並就罰金部分諭知易
    服勞役之折算標準。又槍砲彈藥刀械管制條例第十九條第一項雖規定：「犯第七
    條、第八條、第十條、第十一條、第十二條第一項至第三項、第十三條第一項至
    第三項之罪，經判處有期徒刑者，應於刑之執行完畢或赦免後，令入勞動場所，
    強制工作，其期間為三年。」，惟依司法院大法官會議釋字第四七一號解釋意旨
    ，認槍砲彈藥刀械管制條例第十九條第一項之規定未區分行為人有無預防矯治其
    社會危險性之必要，一律宣付強制工作三年，限制其中不具社會危險性之受處分
    人之身體、自由部分，其所採措施與所欲達成預防矯治之目的及所需程度，不合
    憲法第二十三條所定之比例原則，並謂犯該條例第十九條第一項所列舉之罪，依
    個案情節符合比例原則部分，仍應依該條例宣告保安處分，而於不符合比例原則
    之部分，除另符合刑法第九十條第一項規定要件而得依刑法上開規定宣告保安處
    分外，自得不為保安處分之宣告。本件被告雖持有上開槍彈，惟係受綽號「陳田
    」男子之託代為寄藏，且放置多時並未持以使用，足見其日後再度觸犯之危險性
    較低，如施以保安處分，其所採措施與所欲達成預防矯治之目的，尚難認與比例
    原則相符，則依司法院大法官會議上開解釋意旨，爰不予宣告強制工作，併此敘
    明。扣案可發射子彈具有殺傷力之改造手槍一支（管制編號：00000000
    00號）、制式口徑九mm子彈十顆均係違禁物，應依刑法第三十八條第一項第一
    款之規定宣告沒收；第一級毒品海洛因淨重三四六‧四一公克應依毒品危害防制
    條例第十八條第一項前段之規定沒收銷燬之。
據上論斷，應依刑事訴訟法第二百九十九條第一項前段、第三百條，槍砲彈藥刀械管
制條例第十一條第四項、第十二條第四項，毒品危害防制條例第十一條第一項、第十
八條第一項前段，刑法第十一條前段、第五十五條、第四十七條、第四十二條第三項
、第三十八條第一項第一款，罰金罰鍰提高標準條例第二條，現行法規所定貨幣單位
折算新臺幣條例第二條，判決如主文。
本案經檢察官周慶華到庭執行職務。
中      華      民      國    八十九    年     十二     月     三十     日
                                臺灣基隆地方法院刑事第二庭
                                        法  官  蔡 佳 玲
右正本證明與原本無異。
對於本件判決如有不服，應於收受送達後十日內，向本院提出上訴書狀，上訴於臺灣
高等法院，並按他造當事人之人數附具繕本。
                                        書記官  湯 惠 芳
中      華      民      國     九十     年      一      月      三      日
附錄論罪法條
槍砲彈藥刀械管制條例第十一條：
  未經許可，製造、販賣或運輸第四條第一款所稱其他可發射金屬或子彈具有殺傷力
  之各式槍砲者，處五年以上有期徒刑，併科新臺幣一千萬元以上罰金。
  未經許可，轉讓、出租或出借前項所列槍砲者，處三年以上十年以下有期徒刑，併
  科新臺幣七百萬元以下罰金。
  意圖供自己或他人犯罪之用，而犯前二項之罪者，處無期徒刑或七年以上有期徒刑
  ，併科新臺幣一千萬元以下罰金。
  未經許可，持有、寄藏或意圖販賣而陳列第一項所列槍砲者，處一年以上七年以下
  有期徒刑，併科新臺幣七百萬元以下罰金。
  第一項至第三項之未遂犯罰之。


司法院資訊處製作；財團法人民間司法改革基金會備份。
